【裁判字號】    90,上易,1961
【裁判日期】    901018
【裁判案由】    竊盜
【裁判全文】
臺灣高等法院臺中分院刑事判決                    九十年度上易字第一九六一號
    上  訴  人  臺灣南投地方法院檢察署檢察官
    上  訴  人
    即  被  告  戊○○
右上訴人等因被告竊盜案件，不服臺灣南投地方法院八十九年度易字第八五四號中華
民國九十年八月七日第一審判決（起訴案號：臺灣南投地方法院檢察署八十九年度偵
字第三九○三號），及移送併案審理（臺灣南投地方法院檢察署八十九年度偵字第三
七二三號、九十年度偵字第二○九五號、九十年度偵字第二九六一號、臺灣臺中地方
法院檢察署九十年度偵字第八八七七號），提起上訴，本院判決如左：
    主    文
原判決撤銷。
戊○○連續攜帶兇器竊盜，處有期徒刑壹年貳月。
扣案之剪刀壹支、寶特瓶及漏斗各壹個均沒收。
    事    實
一、戊○○自民國（下同）八十九年二月間起，即因精神分裂異常疾病前往行政院衛
    生署草屯療養院治療，並有幻覺、情緒失控、幻聽、妄想，甚至有憂鬱及自殺意
    念等精神症狀；對於外界事務知覺理會及判斷能力，均較普通人明顯減弱，為精
    神耗弱之人；其基於意圖為自己不法所有之概括犯意，連續為左列行為：
１、於八十九年十月十六日下午三時許，前往南投縣埔里鎮○○里○○路財團法人埔
    里基督教醫院前，以不詳方法竊取丁○○所有之車牌號碼ＯＱＥ─九九三號重型
    機車一部（市價約新台幣三萬元），得手後供己為代步工具使用；旋又於同年十
    月十八日下午四時許，其行經南投縣埔里鎮○○路五三六號時，見乙○○所開設
    之機車行店門旁有車主呂子健牽去修理之車牌號碼ＦＲＢ－六七二號重型機車一
    部停放於該處，為逃避警方查緝，乃以不詳之方式，竊取上開機車上所懸掛之車
    牌一面，並於得手後將其懸掛於前所竊取之ＯＱＥ─九九三號機車上，以逃避警
    方之追緝。
２、戊○○又於八十九年十月二十二日凌晨一時許，在南投縣埔里鎮○○街一三九號
    前，以不明之方式，竊取己○○所有之車牌號碼ＱＶ－三八三Ｏ號自小客車一部
    ，得手後，將之懸掛來路不明之車牌號碼ＯＪ－一八一Ｏ號車牌（該車牌經查為
    王保園所有，於八十九年間於南投縣魚池鄉不詳地點失竊），以逃避警方查緝，
    並供己為代步工具使用，嗣於八十九年十月二十二日下午五時三十分許，戊○○
    之兄劉文峰騎乘機車搭載其前往南投縣埔里鎮○○街與東榮路口之空地，欲將前
    開所竊得之贓車駛離該地時，適為車主己○○發現，隨即報警於該處埋伏，並當
    場扣得上開所竊得之贓車一部。
３、又於八十九年十一月五日下午二時許，戊○○騎乘上開所竊得之車牌號碼ＯＱＥ
    －九九三（原審判決誤載為ＯＱＥ─九三三號）重型機車，並攜帶其所有、客觀
    上對人之生命、身體具危險性而足供兇器使用之螺絲起子一支，前往南投縣埔里
    鎮○○路七四三巷二號「家天下」大樓，先以欲找尋其當兵之友人為藉口，與該
    大樓之住戶曾文賢搭訕、閒聊後，隨即伺機侵入該棟大樓之九樓（侵入有人居住
    之建築物部分未具告訴），以搬運放於該處旁之健身器材一座以供其墊腳之方式
    ，竊取辛○○所有、裝置於其住處前之中興保全警示燈一個（市價約二千元），
    得手後，將該所竊得之物品據為己有，並將之藏匿他處不知去向，適巧辛○○於
    上開時間返回住處察看監視器錄影帶後，發現上情，隨即報警處理，嗣經警於八
    十九年十一月五日下午二時三十分許，在前開大樓門口，攔阻正欲駕駛上開贓車
    逃逸之戊○○，而循線查知上情，並為警當場扣得其前所竊取之上開車牌號碼Ｏ
    ＱＥ─九九三號贓車一部及車牌一面。
４、於九十年五月十四日二十三時二十三分許，戊○○復承前竊取他人財物之概括犯
    意，前往台中市○區○○○路三六七之七號甲○○○所經營之全家便利商店內，
    徒手竊取置放於該店開放架上之舒適牌柔韌刮鬍泡一瓶（市價約五十九元），得
    手後將該竊得之物品藏放於身上褲腰內，正踏出店門欲逃逸之際，適為甲○○○
    自監視器畫面上所看見，而得知上情，隨即與附近民眾當場合力將其逮捕，同時
    報警處理，經警當場扣得上開所竊取之刮鬍泡一瓶。
５、戊○○復於九十年六月六日下午一時四十分許，騎乘其母親所有之車牌號碼ＯＱ
    Ｅ─一五八號重型機車，並攜帶其所有、客觀上對人之生命、身體具危險性而足
    供兇器使用之剪刀一支、及寶特瓶、漏斗各一個，前往南投縣埔里鎮○○路○段
    四Ｏ二號前，見庚○○所有之車牌號碼ＲＥ－四六六三號自小貨車停放於該處（
    該車於同年六月三日上午八時許，在南投縣埔里鎮○○里○○路○段一三五號旁
    空地失竊），覺有機可趁，乃以上開剪刀撬開該部贓車之油箱蓋，並以上開所攜
    帶之漏斗及寶特瓶，竊取上開自小貨車內之汽油，得手後正欲離去之際，適為車
    主庚○○所發現，而立即報警處理，嗣經警於同日下午一時四十五分許，當場查
    獲戊○○，並扣得其所有之剪刀一支、及寶特瓶、漏斗各一個。
二、案經南投縣警察局埔里分局報請臺灣南投地方法院檢察署檢察官偵查起訴及移送
    併案審理，及臺中市警察局第二分局報請臺灣臺中地方法院檢察署檢察官移送併
    案審理。
    理    由
一、訊據被告戊○○矢口否認涉有何前揭竊盜犯行，辯稱：伊並未竊取車牌號碼ＯＱ
    Ｅ─九九三號重型機車及其上所懸掛之車牌，伊平常均騎母親之車牌號碼ＯＱＥ
    ─一五八號機車，當天自家天下要離去時，因該部機車與其機車並排，伊後來騎
    錯機車。另伊亦未竊取車牌號碼ＱＶ－三八三Ｏ號自小客車，是有一中年男子拜
    託伊去查獲地點開該車至埔里鎮山明百貨前予他，可得一千元之報酬，伊才答應
    是伊並未竊取車牌號碼ＱＶ－三八三Ｏ號自小客車，是有人叫伊去開回來。又伊
    並未竊取保全警示燈，當時伊是前往家天下找朋友。且伊亦未竊取刮鬍泡，當時
    伊還要買其他東西，所以尚未結帳。至於汽油部分伊亦未竊取，汽油是伊花二十
    元自行購買的，查獲當時伊係因看見該部自小貨車旁有一漏斗和剪刀，方停車去
    撿拾，該車之油箱蓋並非伊打開的等語。惟查：
１、右揭事實欄編號１之犯罪事實部分：被告雖辯稱：伊並未竊取車牌號碼ＯＱＥ─
    九九三號重型機車及其上所懸掛之車牌，伊平常均騎母親之車牌號碼ＯＱＥ─一
    五八號機車，當天自家天下要離去時，因該部機車與其機車並排，伊後來騎錯機
    車云云，惟查，右揭機車及車牌失竊之事實，業據被害人丁○○、乙○○於警訊
    中指述甚詳，且有車輛竊盜、車牌失竊資料個別查詢報表－查詢車輛認可資料、
    及贓物認領保管單各二紙附卷可參，而被告於經警查獲之際，對於所騎之機車何
    來，竟無從回答，經原審傳訊至現場處理之員警即證人巫文祥亦到庭結證陳稱：
    伊到現場時，被告已騎在系爭贓車上，且並無印象有其他機車停放該處等語，再
    參諸該失竊之ＯＱＥ─九九三號重型機車係屬光陽牌，而被告所供稱之ＯＱＥ─
    一五八號機車雖亦屬重型機車，然其係屬三陽牌之機車，亦有該車之車籍資料一
    紙附卷可憑（詳見原審審理卷第四十六頁），而衡諸常情，兩種不同品牌之機車
    ，自無可能輕易經被告以同一把鑰匙開啟甚明，況車牌號碼ＯＱＥ─九九三號重
    車機，當時懸掛車牌號碼ＦＲＢ－六七二號車牌，核與被告所稱伊母親所有之車
    牌號碼ＯＱＥ─一五八號之機車車牌，相去甚遠，應無誤騎之理，從而被告上開
    所辯，應屬臨訟編造之詞，委不足採，其上開竊盜犯行，罪證明確。
２、右揭事實欄編號２之犯罪事實部分：被告雖辯稱：伊並未竊取車牌號碼ＱＶ－三
    八三Ｏ號自小客車，是有一中年男子拜託伊去查獲地點開該車至埔里鎮山明百貨
    前予他，可得一千元之報酬，伊才答應等語，惟查：右揭車牌號碼ＱＶ－三八三
    Ｏ號自小客車（原審判決誤載為自用小貨車）失竊之事實，業據被害人己○○於
    警訊、偵查中到庭指述甚詳，且有車輛協尋受理報告單、贓物認領保管單、及現
    場位置圖各一紙附卷可參，被告雖辯稱：伊並未竊取，是有人叫伊去開回來的等
    語，惟證人劉文峰於警訊中業已證稱：我不知道ＱＶ－三八三Ｏ號自小客車係何
    人所竊，但是我弟弟戊○○叫我騎機車載他前往該處，說於該處他有一部車，叫
    我載他去取車等語（詳見臺灣南投地方法院檢察署八十九年度偵字第三七二三號
    卷第十頁），顯見被告當時應非受他人委託而代人取車，而係有將該自小客車據
    為己用之不法所有意圖甚明，再衡諸被告始終無法明確交代該中年男子之姓名、
    年籍，以供詳查，且一般人豈有輕易委託陌生人、並以一千元之高價代為取車之
    理，此均與常理有違，而難以採信，是綜上所述，被告此部分所辯，亦屬卸責之
    詞，毫無足採，被告右揭竊盜犯行，亦堪認定。
３、右揭事實欄編號３之犯罪事實部分：被告雖辯稱：伊並未竊取保全警示燈，伊是
    去家天下找朋友的等語。惟查：右揭事實，業據被害人辛○○於警訊中指述甚詳
    ，且經證人曾文賢、巫文祥分別於警訊及本院調查中到庭證述屬實，且有現場錄
    影帶一卷、及勘驗筆錄一紙附卷可資佐證，且參諸被告於取下前開中興保全警示
    燈後，並未將其置放於現場，而不知去向，此亦經證人巫文祥結證無訛，復有至
    現場處理之另一警員盧根宣所回覆之報告書一份附卷足參，益見被告取下上開警
    示燈時，並非僅單純在破壞監視錄影，而有不法所有之意圖甚明，且參諸被告對
    其究係找當兵之朋友，抑或國小同學，其先後供述，亦不一致，顯見其上開所辯
    ，應係卸責之詞，其此部份竊盜犯行，堪以認定。
４、右揭事實欄編號４之犯罪事實部分：被告雖辯稱：伊並未竊取刮鬍泡，伊當時是
    還要買其他東西，所以尚未結帳云云，惟查，右揭事實，業據被害人甲○○○於
    警訊及本院審理中到庭指述綦詳，且有贓物認領保管單一紙附卷可證，且衡諸常
    情，一般人豈有將欲購買之商品藏放於褲腰內，以防止他人發現之理，再參諸被
    告於為被害人發現行竊並上前阻止時，其已走出系爭便利商店之大門，且上開竊
    取物品係經被害人上前盤問時，自其身上掉出等情，業據被害人指述歷歷，益徵
    被告拿取該刮鬍泡，並無要結帳付款之意，而顯有不法所有之意圖無誤，則其上
    開所辯，亦難採信，其此部份竊盜犯行，罪證明確。
５、右揭事實欄編號五之犯罪事實部分：被告雖辯稱：伊並未竊取汽油，上開汽油是
    伊花二十元自行購買的，查獲當時伊係因看見該部自小貨車旁有一漏斗和剪刀，
    方停車去撿拾，該車之油箱蓋並非伊打開的等語。經查：右揭事實，業據被害人
    庚○○於警訊中指述綦詳，且有贓物認領保管單一紙、及現場照片三張附卷可證
    ，復有扣案之剪刀一把、寶特瓶及漏斗各一個可資佐證，且被害人庚○○已親眼
    目擊被告竊取其所有自小客車內汽油之經過，並證稱：伊看見有一年輕人騎乘機
    車駛入其所有自小貨車附近，並蹲在加油箱位置，打開油箱蓋，拿著漏斗及所帶
    來之寶特瓶正在加油等語，且被告供稱上開汽油係其購買一情，亦無法舉證以實
    其說，而苟被告當時僅意在撿拾地上之漏斗及剪刀，即可於拾起後立即離去，豈
    有可能蹲在被害人所有之自小貨車旁達數分鐘之久，此亦有常理不符，是依上開
    被害人庚○○證稱：‧‧‧蹲在加油箱位置，打開油箱蓋，拿著漏斗及所帶來之
    寶特瓶正在加油等語，該剪刀一把、寶特瓶及漏斗各一個均係被告所有行竊汽油
    所用之物，應堪認定。從而其上開所辯，應係卸責之詞，尚難採信，其此部分竊
    盜犯行，亦堪認定。綜上所述，被告右揭竊盜犯行，均罪證明確，應依法論科。
二、按螺絲起子、及剪刀客觀上對人之身體、生命均具有危險性，可作為兇器使用，
    被告戊○○持以行竊他人財物，自屬攜帶兇器竊盜無訛；核其所為犯罪事實３、
    及犯罪事實編號５部分，係犯刑法第三百二十一條第一項第三款之攜帶兇器竊盜
    罪、其餘犯罪事實編號１、２、４部分則係犯同法第三百二十條第一項之普通竊
    盜罪；被告竊取丁○○所有之車牌號碼ＯＱＥ─九九三號重型機車、及呂子健之
    車牌號碼ＦＲＢ－六七二號機車車牌一面之犯行，尚無從證明被告係以攜帶兇器
    之方式竊盜，原審法院檢察署檢察官認被告竊取丁○○所有之車牌號碼ＯＱＥ─
    九九三號重型機車、及呂子健之車牌號碼ＦＲＢ－六七二號機車車牌一面之行為
  ，亦係犯刑法第三百二十一條第一項第三款之加重竊盜罪，其起訴法條，容有未
    洽，附予敘明。又原審法院檢察署檢察官雖未就臺灣南投地方法院檢察署八十九
    年度偵字第三七二三號、九十年度偵字第二○九五號、臺灣臺中地方法院檢察署
    九十年度偵字第八八七七號所列之被告所犯事實欄一所列之編號２、４、５之犯
    罪事實部分起訴，惟該部分與已起訴之被告竊盜犯行部分，時間緊接，構成要件
    相同，顯有連續犯之裁判上一罪關係，為起訴效力所及，本院自得併予審理。被
    告先後六次竊盜犯行，均時間密接，觸犯構成要件相同之罪，顯係基於概括犯意
    反覆為之，為連續犯，應依刑法第五十六條規定，從情節較重之攜帶兇器竊盜罪
    論處，並依法加重其刑。次查，被告於八十九年二月間起，即因精神分裂異常疾
    病前往行政院衛生署草屯療養院治療，並有幻覺、情緒失控、幻聽、妄想，甚至
    有憂鬱及自殺意念等精神症狀；故綜合被告個人之生活史及病史、身體及神經學
    檢查、實驗室檢查、腦電波檢查、心理測驗及精神狀態檢查等，認被告於犯案當
    時之精神症狀，仍未受到良好之控制，其認知及現實判斷能力明顯受損，對外界
    知覺理會能力，亦較正常人明顯減弱，其精神狀態已達於精神耗弱之程度；有行
    政院衛生署草屯療養院九十年二月二十一日（九十）草療精字第八七五號函附之
    精神鑑定報告書一份附卷可證；綜合被告犯罪之方式、情況，竊取之財物及上開
    鑑定報告，本院認被告行為時應達於精神耗弱之程度，應依刑法第十九條第二項
    之規定，減輕其刑，並依法先加後減。原審判決認被告罪證明確予以論罪科刑，
    固非無見，惟原審判決對於原審法院檢察署檢察官併案之臺灣南投地方法院檢察
    署九十年度偵字第二Ｏ五九號認定確被告戊○○確有於九十年六月六日下午一時
    四十分許，在南投縣埔里鎮○○路○段四Ｏ二號前，以剪刀撬開該部贓車之油箱
    蓋，並以所攜帶之漏斗及寶特瓶，竊取車牌號碼ＲＥ－四六六三號自小貨車之汽
    油，並認定被告並無以自備之剪刀撬開並啟動電門鎖之方式，竊取車牌號碼ＲＥ
    －四六六三號自小貨車。然被告涉嫌竊取車牌號碼ＲＥ－四六六三號自小貨車部
    分，固無從證明係被告所為，惟此部分犯行，果若成立則與前開被告經論罪科刑
    之竊盜犯行部分有連續犯之裁判上一罪關係，應不另為無罪之諭知，原審判決認
    此部分犯行既無從證明，即無從認定與前開被告經論罪科刑之竊盜犯行部分有連
    續犯犯行，而退由原審法院檢察署檢察官另行偵辦，尚有未洽。又原審判決認「
    被告患有精神分裂病，且屬精神耗弱之人，防範其犯罪根本解決之道應送醫就診
    ，教導其分辨是非善惡及控制自身行為之能力，以徹底杜絕被告再度犯罪之機率
    ，本院認應併依刑法第八十七條第二項規定，於被告刑之執行完畢或赦免後，施
    以監護三年，以期避免被告精神病化之行為對於其個人及社會造成難以預料之危
    害。」等語，亦非無見，惟按本件原審法院於起訴書上並未聲請就被告施以監護
    ，且被告於本院訊問時對各項訊問均能順暢答辯，分辨是非善惡及控制自身行為
    之能力，應無障礙，況被告前無任何犯罪紀錄，有臺灣高等法院被告全國前案紀
    錄表一份在卷可稽，本院認經有期徒刑壹年貳月之執行，應足矯正其竊盜行為，
    應無再施以監護三年之必要，原審判決認應施以監護三年，亦有未洽。原審法院
    檢察署檢察官上訴意旨以被告戊○○涉嫌於九十年六月三日上午八時許，在南投
    縣埔里鎮○○○路一三五號空地前，以自備之剪刀撬開並啟動電門鎖之方式，竊
    取庚○○所有之車牌號碼ＲＥ－四六六三號自小貨車一部，供其為代步工具使用
    ，業據被害人庚○○已證述明確，原審判決漏未就被告車牌號碼ＲＥ－四六六三
    號自小貨車部分判決，顯有未洽等語，惟按本件被告係於九十年六月六日下午一
    時四十分許，騎乘其母親所有之車牌號碼ＯＱＥ─一五八號重型機車，前往南投
    縣埔里鎮○○路○段四Ｏ二號前，竊取庚○○所有之車牌號碼ＲＥ－四六六三號
    自小貨車內之汽油，經當場查獲，並非於九十年六月三日上午八時許，在南投縣
    埔里鎮○○里○○路○段一三五號旁空地竊取車牌號碼ＲＥ－四六六三號自小貨
    車遭查獲，而訊據被告監決否認涉有右揭竊取車牌號碼ＲＥ－四六六三號自小貨
    車之犯行，另證人庚○○亦僅證稱被告當時正在車旁加油，並未指證被告竊取車
    輛，又被告係騎乘轉親之機車前往現場，果被告竊取該車牌號碼ＲＥ－四六六三
    號自小貨車，被告之機車將如何處理，亦有問題，是本件固能證明被告竊取車牌
    號碼ＲＥ－四六六三號自小貨車內之汽油，並無證據證明被告竊取車牌號碼ＲＥ
    －四六六三號自小貨車，原審認定被告未竊取車牌號碼ＲＥ－四六六三號自小貨
    車，並無何違誤之處，原審法院檢察官右揭上訴，應無理由，另被告上訴否認竊
    盜犯行，指摘原審判決不當，雖亦無理由，惟原審判決既有上開可議之處，自應
    由本院予以撤銷改判。爰審酌被告前無犯罪前科之素行、犯罪之動機、手段、頻
    率、所竊取財物之價值、智識程度、精神狀態、及屢為警查獲，仍不知悔改之犯
    後態度等一切情狀，量處被告有期徒刑壹年貳月。又原審法院檢察署檢察官於起
    訴書上並未聲請就被告施以監護，且被告於本院訊問時對各項訊問均能順暢答辯
    ，分辨是非善惡及控制自身行為之能力，應無障礙，業經詳述如前。本院認量處
    有期徒刑壹年貳月之執行，應足矯正其竊盜行為，顯無再施以監護三年之必要，
    附予敘明。另被告行竊所用之螺絲起子一支，既未扣案，為避免將來執行困難，
    爰不為沒收之諭知，而扣案之剪刀一支、及寶特瓶及漏斗各一個，均係被告所有
    ，供行竊所用之物，爰依刑法第三十八條第一項第二款之規定，併予宣告沒收。
三、原審法院檢察署檢察官併案意旨（臺灣南投地方法院檢察署九十年度偵字第二九
    六一號）以：被告戊○○涉嫌於九十年六月三日上午八時許，在南投縣埔里鎮○○○路一三五號空地前，以自備之剪刀撬開並啟動電門鎖之方式，竊取庚○○所
    有之車牌號碼ＲＥ－四六六三號自小貨車一部，供其為代步工具使用；因認被告
    此部分所為亦，涉有刑法第三百二十一條第一項第三款之攜帶兇器竊盜罪嫌。惟
    按刑事訴訟第一百五十四條明定犯罪事實應依證據認定，無證據不得推定犯罪事
    實，此項禁止推定罪狀之法則，並非僅為被告個人之訴訟利益而設，尤其重在發
    現真實以求國家刑罰權之正確行使，若無足可證明被告從事犯罪構成要件行為之
    積極證據，即應依法諭知其無罪。訊據被告戊○○堅決否認有上開併案意旨所指
    之竊盜犯行，辯稱：伊並未偷車等語，而公訴人認被告涉有前開攜帶兇器竊取車
    牌號碼ＲＥ－四六六三號自小貨車犯行，無非係以被害人庚○○於警訊中之指述
    、及贓物認領保管單一紙為主要論據，然上開證據僅足證明系爭車輛確曾失竊而
    為警尋獲，且被告於為警查獲當時，僅係在竊取車內之汽油，該車並未在其占領
    保管中，而衡諸常情，苟上開車輛確為被告所竊，其亦無可能如此大費周章，先
    將該車停放於查獲地點，再攜帶剪刀、漏斗、及寶特瓶等工具，騎乘機車前往該
    處，以上開工具將車內之汽油取出甚明，果被告係竊取該車，則被告於竊取車牌
    號碼ＲＥ－四六六三號自小貨車後，其所騎乘之機車，實無從處理，是以被告騎
    乘機車前往停放車牌號碼ＲＥ－四六六三號自小貨車處，顯非竊盜該車牌號碼Ｒ
    Ｅ－四六六三號自小貨車，而係竊盜該車牌號碼ＲＥ－四六六三號自小貨車之汽
    油至明。自不得僅以被害人庚○○已證稱：伊看見有一年輕人騎乘機車駛入其所
    有自小貨車附近，並蹲在加油箱位置，打開油箱蓋，拿著漏斗及所帶來之寶特瓶
    正在加油等語，即推定被告有為前開竊盜犯行，本件尚乏積極證據以資證明被告
    涉犯竊盜罪，從而原審法院檢察署檢察官併案指稱被告犯上開竊盜罪嫌乙節，尚
    有未合，此外復查無足以證明被告如檢察官併案意旨所稱犯罪事實之積極證據，
    此部分犯行果若成立則與前開被告經論罪科刑之竊盜犯行部分有連續犯之裁判上
    一罪關係，爰不另為無罪之諭知。
據上論斷，應依刑事訴訟法第三百六十九條第一項前段、第三百六十四條、第二百九
十九條第一項前段、刑法第五十六條、第三百二十一條第一項第三款、第十九條第二
項、第三十八條第一項第二款，判決如主文。
本案經檢察官丙○○到庭執行職務。
中      華      民      國      九十     年       十      月    十八    日
                                    臺灣高等法院臺中分院刑事第三庭
                                          審判長法  官  方  艤  駐
                                             法  官  古  金  男
                                                法  官  胡  忠  文
右正本證明與原本無異。
不得上訴
                                                書記官  粘  銘  環
中      華      民      國      九十     年       十      月     十八   日
附錄本案論罪科刑法條：
中華民國刑法第三百二十條：
 (普通竊盜罪、竊佔罪)
意圖為自己或第三人不法之所有，而竊取他人之動產者，為竊盜罪，處五年以下有期
徒刑、拘役或五百元以下罰金。
意圖為自己或第三人不法之利益，而竊佔他人之不動產者，依前項之規定處斷。
前二項之未遂犯罰之。
中華民國刑法第三百二十一條：
 (加重竊盜罪)
犯竊盜罪而有左列情形之一者，處六月以上五年以下有期徒刑：
一  於夜間侵入住宅或有人居住之建築物、船艦，或隱匿其內而犯之者。
二  毀越門扇、牆垣或其他安全設備而犯之者。
三  攜帶兇器而犯之者。
四  結夥三人以上而犯之者。
五  乘火災、水災或其他災害之際而犯之者。
六  在車站或埠頭而犯之者。
前項之未遂罰之。                                                        Ｉ


司法院資訊處製作；財團法人民間司法改革基金會備份。
